【裁判字號】    92,交易,64
【裁判日期】    920314
【裁判案由】    過失傷害
【裁判全文】
臺灣板橋地方法院刑事判決                          九十二年度交易字第六四號
    公  訴  人  臺灣板橋地方法院檢察署檢察官
    被      告  乙○○
右列被告因過失傷害案件，經檢察官提起公訴（九十一年度偵字第一九七七七號），
本院判決如左：
    主  文
乙○○因過失傷害人，處拘役伍拾日，如易科罰金，以佰元折算壹日。
    事  實
一、乙○○於民國九十一年八月二十三日上午六時三十五分許，騎乘車牌號碼ＡＷＱ
    ─八七五號重型機車，沿臺北縣永和市○○○路往西北方向行駛，行至環河東路
    與豫溪街一九一巷口（即環河東路水閘門附近）之行人穿越道前遇紅燈而停止，
    乙○○原應注意汽車行進中駕駛人應注意車前狀況，隨時採取必要安全措施，且
    汽車行近行人穿越道前，應減速慢行，遇有行人穿越時，無論有無交通警察指揮
    或號誌指示，均應暫停讓行人先行通過，當時天候晴，道路無障礙物，視距良好
    ，依乙○○之智識程度及當時情況，均無不能注意之情事，適有行人甲○○○（
    十二年一月十九日生）因年逾七十九歲步行速度較慢而尚在行人穿越道上行走欲
    自上開水閘門橫越環河東路至豫溪街，乙○○竟疏未注意車前狀況，見自己行車
    方向之號誌轉成綠燈即貿然向前行駛，致煞車不及而撞擊沿行人穿越道正在穿越
    馬路之甲○○○，致甲○○○受有左側鎖骨中間三分之一骨折、左肩及左下肢血
    腫（各約三乘四公分及四乘六公分）、疑似左腓骨中三分之一骨折、疑似左第五
    掌骨近端骨折等傷害；乙○○肇事後，由不詳姓名之路人報警及通知救護車將甲
    ○○○送醫治療，乙○○則留在現場等候前來處理之警員，並於犯罪未發覺之前
    即向前來處理之警員自首上情，並接受裁判。
二、案經甲○○○訴請臺北縣政府警察局永和分局移送臺灣板橋地方法院檢察署檢察
    官偵查起訴。
    理  由
一、右揭事實，業據被告乙○○於偵審中坦承不諱，核與告訴人甲○○○於警詢及檢
    察官訊問時指訴之情節相符，復有道路交通事故調查報告表一紙、現場照片十二
    張附卷可稽。按駕駛人應注意車前狀況，並隨時採取必要安全措施；又汽車行近
    行人穿越道前，應減速慢行，遇有行人穿越時，無論有無交通警察指揮或號誌指
    示，均應暫停讓行人先行通過；道路交通安全規則第九十四條第三項、第一百零
    三條分別定有明文。被告駕車本應注意上開規定，且依附卷交通事故調查報告表
    記載，本件肇事當時天候晴，道路無障礙物，視距良好，依被告之智識程度及當
    時情形，均無不能注意之情事，被告疏未注意車前狀況，且遇有行人甲○○○穿
    越行人穿越道時，未暫停讓行人先行通過即貿然向前行駛，被告之駕車行為顯有
    過失。又被害人甲○○○因遭被告駕車撞擊後，旋於同日至三軍總醫院附設民眾
    診療服務處治療，經該醫院診斷結果，甲○○○受有左側鎖骨中間三分之一骨折
    、左肩及左下肢血腫（各約三乘四公分及四乘六公分）、疑似左腓骨中三分之一
    骨折、疑似左第五掌骨近端骨折等傷害，有該醫院附設民眾診療服務處診斷證明
    書一紙附卷可憑，是被害人甲○○○所受上開傷勢與被告之過失行為間，具有相
    當因果關係。綜上所述，本案事證明確，被告之犯行實堪認定。
二、核被告因駕車過失撞傷甲○○○之行為，係犯刑法第二百八十四條第一項前段之
    過失傷害罪。被告駕車行經行人穿越道不依規定讓行人甲○○○優先通行，因而
    致甲○○○受傷，應依道路交通管理處罰條例第八十六條第一項規定加重其刑。
    被告肇事後，由不詳姓名之路人報警及通知救護車將甲○○○送醫治療，被告則
    留在現場等候前來處理之警員，並於犯罪未發覺之前即向前來處理之警員自首上
    情，並接受裁判，有台北縣警察局偵辦交通事故案件涉嫌人是否自首調查表一紙
    在卷可佐，被告合於自首之要件，應依刑法第六十二條前段規定減輕其刑（依刑
    法第七十一條第一項規定，先按前述道路交通管理處罰條例第八十六條第一項加
    重其刑，再依刑法第六十二條前段減輕其刑）。爰審酌被告無犯罪紀錄（見卷附
    臺灣高等法院檢察署刑案紀錄簡覆表）、其駕車過失之程度、甲○○○所受傷勢
    非輕、被告犯後坦承犯行且兩次聲請臺北縣永和市調解委員會調解，惟因告訴人
    均未到場而未能調解成立，有該調解委員會調解筆錄正本二份在卷可考等一切情
    狀，量處如主文所示之刑，並諭知易科罰金之折算標準。
據上論斷，應依刑事訴訟法第二百九十九條第一項前段，刑法第二百八十四條第一項
前段、第四十一條第一項前段、第六十二條前段，道路交通管理處罰條例第八十六條
第一項，罰金罰鍰提高標準條例第一條前段、第二條，判決如主文。
本案經檢察官高智美到庭執行職務。
中      華      民      國      九十二      年    三    月    十四      日
                              臺灣板橋地方法院交通法庭
                                  法  官  樊  季  康
右正本證明與原本無異
如不服本判決應於送達後十日內向本院提出上訴狀
                                  書記官  馬  秀  芳
中      華      民      國      九十二      年    三    月    十四      日
附錄本案論罪科刑法條全文：
刑法第二百八十四條
因過失傷害人者，處六月以下有期徒刑、拘役或五百元以下罰金。致重傷者，處一年
以下有期徒刑、拘役或五百元下罰金。
從事業務之人，因業務上之過失傷害人者，處一年以下有期徒刑、拘役或一千元以下
罰金。致重傷者，處三年以下有期徒刑、拘役或二千元以下罰金。


司法院資訊處製作；財團法人民間司法改革基金會備份。
